臺灣嘉義地方法院刑事判決
110年度易字第350號
公  訴  人  臺灣嘉義地方檢察署檢察官
被      告  蔡泳呈


上列被告因竊盜案件，經檢察官提起公訴(110年度偵字第2454號
、110年度偵字第2661號、110年度偵字第2752號、110年度偵字
第2860號、110年度偵字第3009號、110年度偵字第3010號、110
年度偵字第3011號、110年度偵字第3511號、110年度偵字第3939
號、110年度偵字第4143號、110年度偵字第4225號、110年度偵
字第4476號、110年度偵字第4477號、110年度偵字第4581號、11
0年度偵字第4582號、110年度偵字第4583號、110年度偵字第458
4號、110年度偵字第4714號、110年度偵字第4966號、110年度偵
字第5183號)，被告就被訴事實為有罪之陳述，經告知簡式審判
程序意旨，並聽取檢察官及被告意見後，本院合議庭裁定依簡式
審判程序審理，判決如下：
    主  文
蔡泳呈犯附表所示之罪，均累犯，各處如附表宣告刑欄所示之刑
(含沒收部分)。附表編號1、6、8、15部分，應執行有期徒刑壹
年；附表編號2至5、7、9、11、18至20部分，應執行有期徒刑壹
年，如易科罰金，以新臺幣壹仟元折算壹日；附表編號10、12至
14、16至17、21至24部分，應執行拘役柒拾日，如易科罰金，以
新臺幣壹仟元折算壹日；沒收部分均併執行之。並應於刑之執行
前，令入勞動場所強制工作參年。
    犯 罪 事 實
一、蔡泳呈意圖為自己不法之所有，分別基於竊盜之犯意，於附
    表編號2至5、7、9至14、16至19所示之時間、地點，以附表
    編號2至5、7、9至14、16至19所示之方式，徒手竊取如附表
    編號2至5、7、9至14、16至19所示之物品(所有、持有人亦
    如附表所示)得逞。
二、蔡泳呈意圖為自己不法之所有，分別基於毀越門扇、牆垣竊
    盜之犯意，於附表編號1、6所示之時間、地點，以附表編號
    1、6所示之方式，徒手竊取如附表編號1、6所示之物品(所
    有、持有人亦如附表所示)得逞。
三、蔡泳呈意圖為自己不法之所有，分別基於侵入住宅竊盜之犯
    意，於附表編號8、15所示之時間、地點，以附表編號8、15
    所示之方式，徒手竊取如附表編號8、15所示之物品(所有、
    持有人亦如附表所示)得逞。
四、蔡泳呈意圖為自己不法之所有，同時基於毀損、攜帶兇器竊
    盜之犯意，於附表編號20所示之時間、地點，持客觀上對人
    之生命、身體構成威脅，足以為兇器使用之螺絲起子2 把(
    下稱系爭螺絲起子)，欲以附表編號20所示之方式竊取如附
    表編號20所示之物品(所有、持有人亦如附表所示)，然因無
    法開啟兌幣機內門而未得逞。
五、蔡泳呈意圖為自己不法之所有，分別基於竊盜之犯意，於附
    表編號21至24所示之時間、地點，以附表編號21至24所示之
    方式，欲徒手竊取如附表編號21至24所示之物品(所有、持
    有人亦如附表所示)，然因未搜得財物而不遂。
六、嗣因附表所示之所有人、持有人察覺有異而報警處理，經警
    循線分別查獲蔡泳呈(其中附表編號16部分，係警方發覺犯
    罪前，蔡泳呈主動向承辦警員承認其為竊取香菸之人，進而
    自首接受裁判)，並扣得附表所示等物品，始悉上情。
七、案經王文智、陳琬珍、蔡懿貞、呂水露、張嘉佑、趙建豪、
    陳揚琮、何英銘、王俊傑、林鴻翔、郭怡君、黃齡玉訴由附
    表編號2、5、7、9至11、15、17至20、23所示之分局報告臺
    灣嘉義地方檢察署檢察官偵查起訴。
    理  由
一、簡式審判程序之證據調查，不受刑事訴訟法第159條第1項規
    定之限制，參諸刑事訴訟法第273條之2規定甚明。因此有關
    傳聞證據之證據能力限制規定毋庸予以適用，且本案各項證
    據均無非法取得之情形，故本案以下所引證據，自均得作為
    認定事實之證據。
二、認定犯罪事實之證據及理由：
(一)前揭犯罪事實，業據被告蔡泳呈於警詢、偵查中及本院審理
    時均坦承不諱(見警卷一第1至4頁；警卷二第1至4頁；警卷
    三第1至2頁反面；警卷四第3至7頁；警卷五第1至4頁；警卷
    六第1至3頁；警卷七第1至3頁；警卷八第1至2頁反面；警卷
    九第1至2頁反面；警卷十第1至4頁；警卷十一第1至3頁；警
    卷十二第3至6頁；警卷十三第1至5頁；警卷十四第1至3頁；
    警卷十五第1至6頁；警卷十六第2至9頁；警卷十七第1至5頁
    ；警卷十八第1至4頁；警卷十九第1至4頁；2454偵卷第31至
    42頁；本院卷第41至45頁、第135頁、第146頁)，並經附表
    所示之告訴人、被害人於警詢中指訴歷歷(見警卷一第7至9
    頁；警卷一第10至11頁；警卷二第7至9頁；警卷三第5至9頁
    ；警卷四第11至15頁；警卷五第7至9頁；警卷六第6至8頁；
    警卷七第7至8頁；警卷八第5至6頁；警卷九第5至6頁；警卷
    十第7至9頁；警卷十一第5至7頁；警卷十二第11至12頁；警
    卷十三第7至9頁；警卷十四第5至6頁；警卷十五第9至19頁
    ；警卷十六第14至18頁、第29至33頁；警卷十七第6至9頁；
    警卷十八第7至13頁；警卷十九第7至9頁)，核與目擊證人蔡
    岳勳、廖家平、羅子鈞於警詢中證述之情節均大致相符(見
    警卷一第13至15頁；警卷六第10至12頁；警卷七第9至11頁)
    ，復有【被害人莊庭維部分】扣押筆錄、扣押物品目錄表、
    扣押物證明書各1份、被害報告單、贓物認領保管單各1紙、
    監視錄影翻拍及現場照片12張、監視器錄影光碟1片；【告
    訴人王文智部分】指認犯罪嫌疑紀錄表1份、監視錄影翻拍
    及查獲蔡泳呈照片8 張、被害報告單1紙、監視器錄影光碟1
    片；【被害人江震林部分】扣押筆錄、扣押物品目錄表、收
    據各1份、贓物認領保管單、被害報告單各1紙、監視錄影翻
    拍及查獲蔡泳呈照片8 張、監視器錄影光碟1片；【被害人
    范氏秀部分】扣押筆錄、扣押物品目錄表、收據各1份、贓
    物認領保管單、被害報告單各1紙、監視錄影翻拍及及查獲
    蔡泳呈照片8 張、監視器錄影光碟1片；【告訴人郭怡君部
    分】扣押筆錄、扣押物品目錄表、收據各1份、被害報告單1
    紙、監視錄影翻拍、現場及查獲蔡泳呈照片14張、監視器錄
    影光碟1片；【告訴人陳琬珍部分】扣押筆錄、扣押物品目
    錄表、收據各1份、贓物認領保管單、被害報告單各1紙、監
    視錄影翻拍、查獲蔡泳呈及扣押物照片9張、監視器錄影光
    碟1片；【被害人許峻壽部分】指認犯罪嫌疑紀錄表1份、監
    視錄影翻拍照片8張、監視器錄影光碟1片；【被害人吳昌勤
    部分】被害報告單1紙、監視錄影翻拍、查獲蔡泳呈及現場
    照片15張、監視器錄影光碟1片；【告訴人蔡懿貞部分】扣
    押筆錄、扣押物品目錄表各1 份、被害報告單、贓物認領保
    管單各1紙、監視錄影翻拍、查獲蔡泳呈及扣押物照片27張
    、監視器錄影光碟1片；【被害人洪斌晏部分】扣押筆錄、
    扣押物品目錄表、扣押物證明書各1份、被害報告單1紙、監
    視錄影翻拍及查獲蔡泳呈照片6 張、監視器錄影光碟1片；
    【告訴人呂水露部分】監視錄影翻拍照片4張、被害報告單1
    紙、監視器錄影光碟1片；【告訴人張嘉佑部分】被害報告
    單1紙、扣押筆錄、扣押物品目錄表、收據各1份、監視錄影
    翻拍及查獲蔡泳呈照片11張、監視器錄影光碟1片；【告訴
    人趙建豪部分】監視錄影翻拍照片4張、被害報告單1紙、監
    視器錄影光碟1片；【被害人黃偉倫部分】扣押筆錄、扣押
    物品目錄表各1 份、監視錄影翻拍、現場及扣押物照片4張
    、被害報告單、贓物認領保管單各1紙、監視器錄影光碟1片
    ；【告訴人陳揚琮、被害人周至謙、黃國旺部分】被害報告
    單3紙、監視錄影翻拍及現場照片12張、監視器錄影光碟1片
    ；【告訴人何英銘、黃齡玉、被害人許華宗部分】監視錄影
    翻拍照片19張、指認犯罪嫌疑紀錄表2份、監視器錄影光碟1
    片；【告訴人王俊傑部分】監視錄影翻拍照片4張、被害報
    告單1紙、監視器錄影光碟1片；【告訴人林鴻翔部分】扣押
    筆錄、扣押物品目錄表、扣押物證明書各1份、被害報告單
    、贓物認領保管單各1紙、監視錄影翻拍照片7 張、監視器
    錄影光碟1片；【被害人李黃謹治部分】監視錄影翻拍照片4
     張、監視器錄影光碟1片附卷可稽(見警卷一第16至30頁；2
    454偵卷證物袋；警卷二第11至17頁；2661偵卷證物袋；警
    卷三第12至21頁；2752偵卷證物袋；警卷四第19至35頁；28
    60偵卷證物袋；警卷五第11至14頁、第16至23頁；3009偵卷
    證物袋；警卷六第16至29頁；3010偵卷證物袋；警卷七第12
    至19頁；3011偵卷證物袋；警卷八第7至15頁；3511偵卷證
    物袋；警卷九第8至20頁；3939偵卷證物袋；警卷十第12至2
    1頁；4143偵卷證物袋；警卷十一第9至11頁；4225偵卷證物
    袋；警卷十二第15至35頁；4476偵卷證物袋；警卷十三第6
    頁、第10頁；4477偵卷證物袋；警卷十四第7至14頁；4581
    偵卷證物袋；警卷十五第21至29頁；4582偵卷證物袋；警卷
    十六第10至12頁、第19至20頁、第34至37頁、第39至44頁；
    4583偵卷證物袋；警卷十七第10至12頁；4584偵卷證物袋；
    警卷十八第15至20頁、第27至28頁、第35至38頁；4714偵卷
    證物袋；警卷十九第11至12頁；4966偵卷證物袋)，足證被
    告任意性自白均與事實相符，得採為認定事實之證據。
(二)至公訴意旨雖認被告所涉附表編號20部分之犯行，案發當時
    係攜帶老虎鉗1支、螺絲起子2支進入娃娃機店內行竊，然被
    告於偵查及本院審理中均供稱其案發時僅持2支螺絲起子進
    入店內行竊，並未攜帶老虎鉗等語(見2454偵卷第31至42頁
    ；本院卷第136頁)，且卷內監視器畫面亦無法明確察得被告
    曾於案發過程中使用老虎鉗，而警方雖對被告查扣其所有之
    老虎鉗1支，然並非於案發現場立即對被告進行搜索扣押，
    此部分事證不足，公訴意旨自有未洽，併此敘明。綜上所述
    ，本案事證明確，被告前揭犯行均堪認定，應依法論科。
三、論罪科刑：
(一)核被告所為，分別係犯刑法第321條第1項第2款之毀越門扇
    、牆垣竊盜罪(附表編號1、6)；刑法第320條第1項之竊盜罪
    (附表編號2至5、7、9至14、16至19)；刑法第321條第1項第
    1款之侵入住宅竊盜罪(附表編號8、15)；刑法第321條第2項
    、第1項第3款之攜帶兇器竊盜未遂罪、同法第354條之毀損
    他人物品罪(附表編號20)；刑法第320條第3項、第1項之竊
    盜未遂罪(附表編號21至24)。公訴意旨雖認附表編號8部分
    ，被告所為係犯刑法第320條第1項之竊盜罪，然被告係開啟
    被害人洪斌晏未上鎖之住宅大門後，進入停放住宅內車庫之
    自用小客車行竊得逞，有監視器畫面翻拍照片4張存卷可查(
    見警卷十第19至20頁)，公訴意旨容有誤會，惟起訴事實相
    同，爰依法變更起訴法條，並當庭告知被告，併予敘明。
(二)附表編號3、5、7、11、15、16、18部分，被告分別接續竊
    取各告訴人、被害人財物之行為，均係基於單一犯罪決意，
    在密接時空實施，持續侵害相同法益，各次行為之獨立性甚
    薄弱，應分別包括於一行為予以評價，為接續犯，各僅論以
    1個(加重)竊盜罪。又附表編號20部分，被告毀損兌幣機之
    目的即係為竊得其中財物，應認其係以一行為觸犯攜帶兇器
    竊盜未遂罪及毀損他人物品罪2 罪名，為想像競合犯，應從
    一情節較重之攜帶兇器竊盜未遂罪處斷；起訴書意旨認此部
    分應分論併罰，自有未洽，業經公訴檢察官當庭更正，附此
    說明。又被告所犯上開24罪，犯意各別、行為互殊，應予分
    論併罰。　　
(三)按司法院釋字第775號解釋，依解釋文及理由之意旨，係指
    構成累犯者，不分情節，一律加重最低本刑，於不符合刑法
    第59條所定要件之情形下，致生行為人所受之刑罰超過其所
    應負擔罪責之個案，不符罪刑相當原則、比例原則。於此範
    圍內，在修正累犯規定前，為避免發生上述罪刑不相當之情
    形，法院就該個案應裁量是否加重最低本刑；依此，該解釋
    係指個案量處最低法定刑，又無適用刑法第59條減輕規定之
    情形，法院應依此解釋意旨裁量不予加重最低本刑(最高法
    院108年度台上字第338號、108年度台上字第3526號、108年
    度台上字第3123號判決意旨參照)。查被告前因竊盜案件，
    經本院以107年度嘉簡字第929號判決判處有期徒刑4月確定
    ；又因竊盜等案件，經本院以107年度易字第536號判決判處
    有期徒刑2月(共3罪)、1月、8月確定；又因竊盜案件，經本
    院以107年度易字第641號判決判處有期徒刑7月確定，上開
    案件嗣經本院以108年度聲字第54號裁定應執行有期徒刑1年
    10月確定，被告入監服刑，於民國109年4月28日執行完畢，
    有臺灣高等法院被告前案紀錄表1份在卷可參，其於5年內故
    意再犯本件有期徒刑以上之24罪，均為刑法第47條第1項規
    定之累犯。另被告本案並無應量處最低法定刑且無法適用刑
    法第59條減輕規定之情形，並無應依司法院釋字第775號解
    釋意旨裁量不予加重最低本刑之適用，是被告本案所犯之24
    罪，仍均應依刑法第47條第1項之規定，加重其刑。
(四)關於附表編號16，被告於竊得香菸13包後，在未有偵查犯罪
    職權之公務員發覺前，主動向警方坦承上開竊盜行為乙節，
    有調查筆錄在卷可查，是被告對於未發覺之此部分竊盜犯行
    自首而接受裁判，爰依刑法第62條前段規定減輕其刑。並依
    法先加後減之。
(五)關於附表編號20至24部分，被告均業已著手搜尋財物，惟因
    故而未得逞，均為未遂犯，爰均依刑法第25條第2 項規定，
    按既遂犯之刑減輕之。並依法先加後減之。
(六)爰審酌被告年輕力壯、四肢健全，竟不思以正途獲取財物，
    為自身花用即為本案多次竊盜及加重竊盜犯行，另斟酌被告
    曾有多次竊盜前科(構成累犯部分不重複評價)，有臺灣高等
    法院被告前案紀錄表可查，其素行不良，竟仍再犯本案侵害
    他人財產法益之行為，復尚未與告訴人、被害人達成和解，
    實應懲儆，惟念其犯後均坦承犯行、態度尚可並表示知錯，
    兼衡其為籌集生活費而行竊之犯罪動機、各次所為竊盜及加
    重竊盜之手段、竊得財物之價值高低、部分犯行未竊得任何
    財物、造成告訴人之損害程度高低、是否已返還行竊財物等
    節，暨被告於本院審理中自述：1.在押前於從事粗工及送貨
    員業務，2.國中畢業之智識程度，3.未婚、育有1 子( 7歲)
     、在押前與母親、老闆同居之家庭生活狀況，4.在押前日
    薪收入約新臺幣(下同)5,000元、須扶養祖母及小孩之經濟
    狀況(見本院卷第155頁) 等一切情狀，分別量處如附表所示
    之刑，並就附表編號2至5、7、9至14、16至24部分，均諭知
    易科罰金之折算標準如附表所示。
(七)按數罪併罰之定應執行之刑，係出於刑罰經濟與責罰相當之
    考量，並非予以犯罪行為人或受刑人不當之利益，為一種特
    別的量刑過程，相較於刑法第57條所定科刑時應審酌之事項
    係對一般犯罪行為之裁量，定應執行刑之宣告，乃對犯罪行
    為人本身及所犯各罪之總檢視，除應考量行為人所犯數罪反
    應出之人格特性，並應權衡審酌行為人之責任與整體刑法目
    的及相關刑事政策，在量刑權之法律拘束性原則下，依刑法
    第51條第5 款之規定，採限制加重原則，資為量刑自由裁量
    權之外部界限，並應受法秩序理念規範之比例原則、平等原
    則、責罰相當原則、重複評價禁止原則等自由裁量權之內部
    抽象價值要求界限之支配，使以輕重得宜，罰當其責，俾符
    合法律授與裁量權之目的，以區別數罪併罰與單純數罪之不
    同，兼顧刑罰衡平原則( 最高法院100 年度台上字第21號判
    決意旨參照) ；數罪併罰定應執行刑之裁量標準，法無明文
    ，然其裁量仍應兼衡罪責相當及特別預防之刑罰目的，具體
    審酌整體犯罪過程之各罪關係( 例如各行為彼此間之關聯性
    《數罪間時間、空間、法益之異同性》、所侵害法益之專屬性
    或同一性、數罪對法益侵害之加重效應等) 及罪數所反應行
    為人人格及犯罪傾向等情狀綜合判斷，為妥適之裁量，仍有
    比例原則及公平原則之拘束，倘違背此內部界限而濫用其裁
    量，仍非適法( 最高法院104 年度台抗字第718 號裁定意旨
    參照) 。因之，刑法第51條數罪併罰定執行刑之立法方式，
    非以累加方式定應執行刑，如以實質累加之方式定應執行刑
    ，則處罰之刑度顯將超過其行為之不法內涵，而違反罪責原
    則，及考量因生命有限，刑罰對被告造成之痛苦程度，係隨
    刑度增加而生加乘效果，而非以等比方式增加，是則以隨罪
    數增加遞減其刑罰之方式，當足以評價被告行為之不法性之
    法理( 即多數犯罪責任遞減原則) ，且定應執行刑之裁量時
    ，亦應考量罪責相當、刑罰目的、各罪關係、侵害法益及罪
    數暨行為人人格及犯罪傾向等情狀綜合判斷。準此，本案應
    依上述實務見解揭示之限制加重原則，考量被告本案各次犯
    行之期間密集，且其犯罪類型及侵害法益同質性甚高，復於
    犯後就全部犯行均在偵、審中自白等情，就被告本案附表編
    號1、6、8、15部分；編號2至5、7、9、11、18至20部分；
    編號10、12至14、16至17、21至24部分犯行所處之刑，分別
    併定其應執行之刑如主文所示，並就編號2至5、7、9、11、
    18至20部分；編號10、12至14、16至17、21至24部分諭知易
    科罰金之折算標準如主文所示。
四、沒收：
(一)按供犯罪所用、犯罪預備之物或犯罪所生之物，屬於犯罪行
    為人者，得沒收之，刑法第38條第2項前段定有明文。查系
    爭螺絲起子，為被告友人交付後許其自由管領處分，且係供
    其涉犯本案附表編號20部分之竊盜犯行所使用之工具，業經
    被告於本院審理中供陳在卷(見本院卷第136頁)，屬於犯罪
    所用之物，應依法宣告沒收，然因未扣案，如全部或一部不
    能沒收或不宜執行沒收時，追徵其價額。
(二)按犯罪所得，屬於犯罪行為人者，沒收之；犯罪所得已實際
    合法發還被害人者，不予宣告沒收或追徵，刑法第38條之1
    第1項前段、第5項分別定有明文。查附表編號2、6、8至11
    、13(現金)至14、16至18竊取物品欄所示財物，均為被告涉
    犯本案竊得之物，屬於犯罪所得，亦應依法宣告沒收，然因
    附表編號2、6、8至11、13(現金)至14、16至18部分未扣案
    ，如全部或一部不能沒收或不宜執行沒收時，追徵其價額。
    至其餘扣案如附表編號1、3至5、7、12至13(行動電話)、15
    、19竊取物品欄所示之財物，雖屬被告涉犯本案竊盜犯行所
    得之物，然業於警方調查中實際發還予各被害人及告訴人，
    有贓物認領保管單及警詢筆錄可資佐證(見警卷一第23頁；
    警卷三第16頁；警卷四第23頁；警卷六第22頁；警卷九第12
    頁；警卷十四第14頁；警卷十五第10頁、第14頁；警卷十八
    第28頁)，觀諸上開規範之意旨，爰不予宣告沒收，附此說
    明。
五、強制工作：
(一)按18歲以上之竊盜犯、贓物犯，有犯罪之習慣者，得於刑之
    執行前，令入勞動場所強制工作，竊盜犯贓物犯保安處分條
    例第3條第1項定有明文。又依該條例所為之保安處分及其期
    間，由法院以判決諭知；宣告之強制工作處分，其執行以3
    年為期，同條例第4條、第5條第1項前段，分別規定甚明。
    再者，保安處分係針對受處分人將來之危險性所為之處置，
    以達教化、治療之目的，為刑罰之補充制度。我國現行刑法
    採刑罰與保安處分雙軌制，係在維持行為責任之刑罰原則下
    ，為協助行為人再社會化之功能，以及改善行為人潛在之危
    險性格，期能達成根治犯罪原因、預防犯罪之特別目的。是
    保安處分中之強制工作，旨在對嚴重職業性犯罪及欠缺正確
    工作觀念或無正常工作因而犯罪者，強制其從事勞動，學習
    一技之長及正確之謀生觀念，使其日後重返社會，能戒除為
    特定犯罪之惡習，並養成尊重他人財物安全的習慣。準此，
    竊盜犯贓物犯保安處分條例第3條第1項規定，即係本於保安
    處分應受比例原則之規範，使保安處分之宣告，與行為人所
    為行為之嚴重性、行為人所表現之危險性及對於行為人未來
    行為之期待性相當之意旨而制定，而由法院視行為人之危險
    性格，決定應否令入勞動處所強制工作，以達預防之目的。
(二)被告前自107年間起，已有數次竊盜之犯罪紀錄，有上揭被
    告前案紀錄表在卷可參，然其入監執行後，仍不知改善而再
    犯本案，且被告所涉犯行均在密集時間內為之，本案於110
    年2月至4月間，即犯下高達24次竊盜行為，每次犯罪未見有
    何特殊值得同情之處，且被告自陳於犯案期間亦有工作收入
    ，然因生活花費入不敷出而隨機竊取他人之財產等語(見本
    院卷第43頁)。足認其長期耽溺於行竊，將竊盜行為習以為
    常、貼補生活開銷，而有犯竊盜罪之習慣至明。再者，本院
    命被告於辯論終結後10日內提出相關工作證明及日後工作規
    畫等資料，卻杳無音訊，且經電聯被告所留之聯絡資訊均未
    果，有電話紀錄1紙可資佐憑(見本院卷第167頁)。職此，本
    院認僅藉刑罰之執行尚不足以根絕其惡性，故應於刑之執行
    前，令被告入勞動場所強制工作，施以特別教化，使其養成
    勤勞之習慣、學習一技之長及正確之謀生觀念，改正不勞而
    獲之心態，避免再以行竊方式圖得生活所需，使其日後重返
    社會，能適應社會生活。本院經衡酌本案被告行為之危險性
    、嚴重性、及保安處分所欲達成之預防矯治目的及限制所需
    程度之相當性，爰認有對被告諭知強制工作之必要，且本件
    就(不)得易科罰金之部分，諭知之應執行刑均為有期徒刑1
    年，依竊盜犯贓物犯保安處分條例第2條第4項規定，即無不
    得適用該條例之情形，爰依該條例第3條第1項、第4條、第5
    條第1項前段之規定，於被告應執行刑項下，諭知於刑之執
    行前，令入勞動場所強制工作3年，以促其確實改過遷善。
    　　
據上論斷，應依刑事訴訟法第273條之1第1項、第299條第1項前
段、第300條，刑法第320條第1項、第3項、第321條第1項第1款
、第2款、第3款、第2項、第354條、第25條第2項、第55條、第4
7條第1項、第62條前段、第41條第1項前段、第8項、第51條第5
款、第6款、第38條第2項前段、第4項、第38條之1第1項前段、
第3項，竊盜犯贓物犯保安處分條例第3條第1項、第4條、第5條
第1項前段，刑法施行法第1條之1第1項，判決如主文。
本案經檢察官陳睿明提起公訴，檢察官林津鋒到庭執行職務。
中　　華　　民　　國　　110 　年　　8 　　月　 26 　　日
                  刑事第五庭    法　官　余珈瑢
以上正本證明與原本無異。
如不服本判決應於收受判決後20日內向本院提出上訴書狀，並應
敘述具體理由；其未敘述上訴理由者，應於上訴期間屆滿後20日
內向本院補提理由書（均須按他造當事人之人數附繕本）「切勿
逕送上級法院」。告訴人或被害人如對於本判決不服者，應具備
理由請求檢察官上訴，其上訴期間之計算係以檢察官收受判決正
本之日期為準。
中　　華　　民　　國　　110 　年　　8 　　月　　26　　日
                                書記官 賴心瑜
附錄本案論罪法條:
刑法第320條第1項、第3項
意圖為自己或第三人不法之所有，而竊取他人之動產者，為竊盜
罪，處5年以下有期徒刑、拘役或50萬元以下罰金。
前二項之未遂犯罰之。
刑法第321條第1項第1款、第2款、第3款、第2項
犯前條第1項、第2項之罪而有下列情形之一者，處6月以上5年以
下有期徒刑，得併科50萬元以下罰金：
一、侵入住宅或有人居住之建築物、船艦或隱匿其內而犯之。
二、毀越門窗、牆垣或其他安全設備而犯之。
三、攜帶兇器而犯之。
前項之未遂犯罰之。
刑法第354條
毀棄、損壞前二條以外之他人之物或致令不堪用，足以生損害於
公眾或他人者，處2年以下有期徒刑、拘役或1萬5千元以下罰金
。
附表：　　　　　　　　　　　　　
編號 犯罪時間 犯罪地點 行竊方式 被害人（是否提告；告訴機關） 竊取物品（是否發還、扣案） (單位：新臺幣) 所犯罪名及所處宣告刑 1 110年2月6日0時46分（起訴書誤載為40分）至1時許 嘉義市○區○○○0段000號嘉義縣公車處大雅站 於左列時間、地點徒手將該處售票窗口壓克力板拆卸後，踰越售票窗口侵入該處辦公室內搜尋財物後竊取右列財物。 莊庭維（否） 壓克力板1塊（已發還） 蔡泳呈犯毀越門扇竊盜罪，累犯，處有期徒刑柒月。 2 110年2月24日6時40分許 嘉義市○區○○○○000號全家便利商店內 於左列時間、地點徒手竊取右列財物。 王文智（是，嘉義市政府警察局第一分局八掌派出所） PANTONE真無線藍芽耳機1組（售價699元，未發還、未扣案） 蔡泳呈犯竊盜罪，累犯，處有期徒刑參月，如易科罰金，以新臺幣壹仟元折算壹日。未扣案之犯罪所得PANTONE真無線藍芽耳機壹組沒收，如全部或一部不能沒收或不宜執行沒收時，追徵其價額。 3 110年2月16日2時47分許 嘉義市○區○○ ○000號文化公 園涼亭內 於左列時間、地點徒手竊取右列黑色背包1個後，至該處旁公共廁所內取出該背包內之IPAD平板電腦1台、筆記型電腦充電器1個後，將該背包棄置於廁所旁之椅子上。 江震林（否） 背包1個、IPAD平板電腦1台、筆記型電腦充電器1個（均已發還） 蔡泳呈犯竊盜罪，累犯，處有期徒刑參月，如易科罰金，以新臺幣壹仟元折算壹日。 4 110年2月22日19時34分（起訴書誤載為37分）許 嘉義市○○○街00號對面 於左列時間、地點徒手竊取右列財物 范氏秀（否） 斯特拉93單車1輛（已發還） 蔡泳呈犯竊盜罪，累犯，處有期徒刑參月，如易科罰金，以新臺幣壹仟元折算壹日。 5 110年2月19日1時31分（起訴書誤載為51分）許 嘉義市○區○○ ○000號「嫂子手做料理」店內 於左列時間、地點徒手竊取右列財物。 陳琬珍（是，嘉義市政府警察局第一分局八掌派出所） Lenovo牌平板電腦2台（均已發還） 蔡泳呈犯竊盜罪，累犯，處有期徒刑參月，如易科罰金，以新臺幣壹仟元折算壹日。 6 110年3月21日2時32分許 嘉義市○區○○街000巷00○00號住宅車庫內 於左列時間、地點翻越該處牆垣侵入車庫，徒手打開停放於該處之未上鎖自用小客車（車牌號碼000-0000號）車門後，進入車內徒手竊取右列財物。 吳昌勤（否） 現金160元（未發還、未扣案）  蔡泳呈犯踰越牆垣竊盜罪，累犯，處有期徒刑柒月。未扣案之犯罪所得新臺幣壹佰陸拾元沒收，如全部或一部不能沒收或不宜執行沒收時，追徵其價額。 7 110年3月20日1時36分許 嘉義市○區○○ ○○000號前空地 於左列時間、地點，徒手打開停放於該處之未上鎖普通重型機車（車牌號碼000-0000號）車箱後，徒手竊取右列財物。 蔡懿貞（是，嘉義市政府警察局第二分局興安派出所） 健身腰帶1條、拉力帶1條、護腕1副、帽子1頂、護槓1副（均已發還） 蔡泳呈犯竊盜罪，累犯，處有期徒刑參月，如易科罰金，以新臺幣壹仟元折算壹日。 8 110年4月14日2時25分（起訴書誤載為2時）許 嘉義市○區○○○000巷00號中庭車庫 於左列時間、地點徒手打開停放於該處之未上鎖自用小客車（車牌號碼000-0000號）車門後，進入車內徒手竊取右列財物。 洪斌晏（否） 現金600元（未發還、未扣案） 蔡泳呈犯侵入住宅竊盜罪，累犯，處有期徒刑柒月。未扣案之犯罪所得新臺幣陸佰元沒收，如全部或一部不能沒收或不宜執行沒收時，追徵其價額。 9 110年2月22日19時52分許 嘉義市○區○○○0段000號志航小學穿堂旁空地 於左列時間、地點，徒手打開停放於該處之未上鎖普通重型機車（車牌號碼000-0000號）車箱後，徒手竊取右列財物。 呂水露（是，嘉義市政府警察局第一分局八掌派出所） 外套1件（價值約2000元，未發還、未扣案） 蔡泳呈犯竊盜罪，累犯，處有期徒刑參月，如易科罰金，以新臺幣壹仟元折算壹日。未扣案之犯罪所得外套壹件沒收，如全部或一部不能沒收或不宜執行沒收時，追徵其價額。 10 110年4月14日3時26分許 嘉義市○區○○○○○○村00號前 於左列時間、地點徒手打開停放於該處之未上鎖自用小客車（車牌號碼00-0000號）車門後，進入車內徒手竊取右列財物。 張嘉佑（是，嘉義市政府警察局第二分局新南派出所） 現金6元（未發還、未扣案） 蔡泳呈犯竊盜罪，累犯，處拘役伍日，如易科罰金，以新臺幣壹仟元折算壹日。未扣案之犯罪所得新臺幣陸元沒收，如全部或一部不能沒收或不宜執行沒收時，追徵其價額。 11 10年4月5日22時57分至22時59分許 嘉義縣○○鄉○○村○○街00號前 於左列時間、地點徒手打開停放於該處之未上鎖自用小客車（車牌號碼000-0000號）車門後，進入車內徒手竊取右列財物。 趙建豪（是，嘉義縣警察局水上分局柳林派出所） 外套1件（價值約5000元）、現金100元，均未發還、未扣案） 蔡泳呈犯竊盜罪，累犯，處有期徒刑參月，如易科罰金，以新臺幣壹仟元折算壹日。未扣案之犯罪所得外套壹件、新臺幣壹佰元均沒收，如全部或一部不能沒收或不宜執行沒收時，追徵其價額。 12 110年4月6日2時6分至2時10分（起訴書誤載為2時6分）許 嘉義市○區○○○○000○0號前 於左列時間、地點徒手打開停放於該處之未上鎖自用小客車（車牌號碼00-0000號）車門後，進入車內徒手竊取右列財物。 黃偉倫（否） 現金60元（已發還） 蔡泳呈犯竊盜罪，累犯，處拘役拾日，如易科罰金，以新臺幣壹仟元折算壹日。 13 110年4月6日0時（起訴書誤載為2時6分前某時）許 嘉義縣○○鄉○○村○○街0巷00號前 於左列時間、地點徒手打開停放於該處之未上鎖自用小客車（車牌號碼000-0000號）車門後，進入車內徒手竊取右列財物。 何春蓉 IPHONE6手機1支（已發還）、現金12元 蔡泳呈犯竊盜罪，累犯，處拘役拾日，如易科罰金，以新臺幣壹仟元折算壹日。未扣案之犯罪所得新臺幣拾貳元沒收，如全部或一部不能沒收或不宜執行沒收時，追徵其價額。 14 110年4月6日0時（起訴書誤載為2時6分前某時）許 嘉義市西區湖美二路附近某處 於左列時間、地點徒手打開停放於該處之未上鎖自用小客車（車牌號碼不詳）車門後，進入車內徒手竊取右列財物。 不詳之人 IPHONE8手機1支（已扣案） 蔡泳呈犯竊盜罪，累犯，處拘役拾日，如易科罰金，以新臺幣壹仟元折算壹日。扣案之IPHONE8手機壹支沒收。 15 110年4月20日3時2分許 嘉義市○區○○街000巷0○0號住宅內 於左列時間、地點徒手開啟該處未上鎖之大門，侵入陳揚琮、周至謙居住之住宅後，徒手竊取右列財物。 陳揚琮（是，嘉義市政府警察局第一分局長榮派出所） 藍色背包1個、行動電源1個、身分證1張、健保卡1張、身心障礙手冊1張（均已發還） 蔡泳呈犯侵入住宅竊盜罪，累犯，處有期徒刑柒月。     周至謙（否） 灰色背包1個（已發還）  16 110年4月20日3時8分許 嘉義市○區○○街000巷00號前 於左列時間、地點徒手打開停放於該處之未上鎖自用小客車（車牌號碼000-0000號）車門後，進入車內徒手竊取右列財物。 黃國旺（否） 香菸13包（每包售價65元，均未發還、未扣案） 蔡泳呈犯竊盜罪，累犯，處拘役貳拾日，如易科罰金，以新臺幣壹仟元折算壹日。未扣案之犯罪所得香菸拾參包沒收，如全部或一部不能沒收或不宜執行沒收時，追徵其價額。 17 110年4月5日23時56分（起訴書誤載為53分至57分間某時）許 嘉義縣○○鄉○○村○○街00巷00號旁（起訴書誤載為23號前） 於左列時間、地點徒手打開停放於該處之未上鎖自用小客貨車（起訴書誤載為自用小客車，車牌號碼00-0000號）車門後，進入車內徒手竊取右列財物。 何英銘（是，嘉義縣警察局水上分局柳林派出所） 現金50元（未發還、未扣案） 蔡泳呈犯竊盜罪，累犯，處拘役拾日，如易科罰金，以新臺幣壹仟元折算壹日。未扣案之犯罪所得新臺幣伍拾元沒收，如全部或一部不能沒收或不宜執行沒收時，追徵其價額。 18 110年3月27日20時28分許 嘉義縣○○鄉○○村○○街00巷00號前 於左列時間、地點徒手打開停放於該處之未上鎖自用小客車（車牌號碼0000-00號）車門後，進入車內徒手竊取右列財物。 王俊傑（是，嘉義縣警察局水上分局柳林派出所） 行動電源1個（價值約3000元）、現金260元（均未發還、未扣案） 蔡泳呈犯竊盜罪，累犯，處有期徒刑參月，如易科罰金，以新臺幣壹仟元折算壹日。未扣案之犯罪所得行動電源壹個、新臺幣貳佰陸拾元均沒收，如全部或一部不能沒收或不宜執行沒收時，追徵其價額。 19 110年4月24日3時12分許 嘉義市○區○○○○00巷00號前 於左列時間、地點徒手竊取右列未將鑰匙取下之機車。 林鴻翔（是，嘉義市政府警察局第二分局興安派出所） 普通重型車（車牌000-0000號）1輛（已發還） 蔡泳呈犯竊盜罪，累犯，處有期徒刑參月，如易科罰金，以新臺幣壹仟元折算壹日。 20 110年3月8日3時30分許 嘉義市○區○○○○000號夾娃娃機店內 於左列時間、地點持客觀上足對人之生命、身體安全構成威脅，具有危險性之螺絲起子2支（十字、一字各1支）破壞該處之兌幣機大鎖、內門、外門，致該等設備不堪使用，嗣因無法開啟兌幣機之內門而不遂。 郭怡君（是，嘉義市政府警察局第二分局興安派出所） 無 蔡泳呈犯攜帶兇器竊盜未遂罪，累犯，處有期徒刑肆月，如易科罰金，以新臺幣壹仟元折算壹日。未扣案之一字螺絲起子、十字螺絲起子各壹支沒收，如全部或一部不能沒收或不宜執行沒收時，追徵其價額。 21 110年2月24日3時29分許 嘉義市○區○○街000號前騎樓 於左列時間、地點徒手打開停放於該處之未上鎖自用小客車（車牌號碼0000-00號）車門後，進入車內搜尋財物財物，嗣因未尋得財物而不遂。 許峻壽（否） 無 蔡泳呈犯竊盜未遂罪，累犯，處拘役拾日，如易科罰金，以新臺幣壹仟元折算壹日。 22 110年4月5日23時53分（起訴書誤載為53分至57分間某時）許 嘉義縣○○鄉○○村○○街00巷00號旁 於左列時間、地點徒手打開停放於該處之未上鎖自用小客車（車牌號碼000-0000號）車門後，進入車內搜尋財物財物，嗣因未尋得財物而不遂。 許華宗（否） 無 蔡泳呈犯竊盜未遂罪，累犯，處拘役拾日，如易科罰金，以新臺幣壹仟元折算壹日。 23 110年4月5日23時53分至同日晚間11時57分許間某時 嘉義縣○○鄉○○村○○街00巷00號前 於左列時間、地點徒手打開停放於該處之未上鎖自用小客車（車牌號碼0000-00號）車門及普通重型機車（車牌號碼000-0000號）車箱後，分別在自用小客車車內及機車車箱內搜尋財物財物，嗣因未尋得財物而不遂。 黃齡玉（是，嘉義縣警察局水上分局柳林派出所） 無 蔡泳呈犯竊盜未遂罪，累犯，處拘役拾日，如易科罰金，以新臺幣壹仟元折算壹日。 24 110年4月24日3時6分許 嘉義市○區○○○○00巷00號對面騎樓下車庫（起訴書誤載為對面路邊） 於左列時間、地點徒手打開停放於該處之未上鎖自用小客車（車牌號碼00-0000號）車門後，進入車內搜尋財物財物，嗣因未尋得財物而不遂。 李黃謹治（否） 無 蔡泳呈犯竊盜未遂罪，累犯，處拘役拾日，如易科罰金，以新臺幣壹仟元折算壹日。